---
title: "Exploracion de datos"
author: "DataWitches"
format: html
editor: visual
---

## Modelo Predictivo - Data Witches

Importamos las librerias necesarias

```{r}
library(tidyverse)
```

Leeremos el archivo luego de nuestro primer análisis y limpieza general

```{r}
df <- read.csv("~/Desktop/Proyecto/clean/airbnb-listings_cleaned.csv",
                      header = TRUE,    # Leer el encabezado (TRUE) o no (FALSE)
                      sep = ";",        # Separador de los valores
                      fill = TRUE,      # Rellenar celdas vacías (TRUE) o no (FALSE)
                      comment.char = "",    # Carácter de los comentarios o cadenas vacías
                      encoding = "UTF-8"    # Codificación del archivo
                     )
```

Visualizamos los dataframes creados

```{r}
head(df)
```

Al final hemos decidido relacionar la cantidad de baños, habitaciones, accomodates y camas con el precio para nuestro modelo.

```{r}
df_filtered <- filter(df, Price < quantile(df$Price, 0.9, na.rm = TRUE) & Price > quantile(df$Price, 0.1, na.rm = TRUE))
```

```{r}
set.seed(123456)

df_filtered <- df_filtered %>% mutate(id = row_number())

df_train <- df_filtered %>% sample_frac(.7) %>% filter(Price > 0)

df_test  <- anti_join(df_filtered, df_train, by = 'id') %>% filter(Price > 0)
```

```{r}
# sanity check
nrow(df_train) + nrow(df_test) == nrow(df_filtered %>% filter(Price > 0))
```

```{r}
model<- lm (Price ~ Bedrooms+ Beds + Bathrooms + Accommodates, data = df_train)

predictions <- predict(model, newdata = df_test)
mse <- mean((df_test$Price - predictions)^2)
r_squared <- summary(model)$r.squared
sdr <- sd(resid(model))
```

## **Observaciones de nuestro modelo:**

-   MSE: 386.97

-   R-cuadrado: 0.3240

-   R-cuadrado ajustado: 0.3237

```{r}
par(mfrow=c(2,2)) 
plot(model)
```

Hemos probado otros modelos, teniendo MSE's de 800, 1600 y distintos R's cuadrados. Este ha sido el mejor que hemos podido generar.
